臺灣高等法院刑事裁定
110年度聲字第702號
聲  請  人  
即  被  告  詹景舜





選任辯護人  林冠佑律師
            周欣儒律師
上列聲請人即被告因違反毒品危害防制條例案件（109年度上訴
字第4580號），聲請撤銷羈押，本院裁定如下：
    主  文
聲請駁回。
    理  由
一、聲請意旨略以：本案前經原審積極調查並傳訊相關證人，已
    於民國109年10月20日全數訊問完畢，本院亦於110年2月3日
    證據調查完畢辯論終結，從而聲請人即被告詹景舜（下稱被
    告）業已無可能與證人勾串；又被告遭查獲時，扣得第二級
    毒品甲基安非他命淨重僅0.46公克（尚不足1公克）、電子
    磅秤1台、分裝袋2包等物，若被告係以營利心態對外販賣毒
    品之人，則遭扣押之物品，應不僅持有如此微量之毒品，分
    裝袋亦不可能僅有2包，從而可知被告所持有之物品，僅屬
    供個人自行吸食之用，被告自己持有毒品以供自行吸用，自
    無其他證人得勾串，且本案無其他共犯，自無勾串共犯之可
    能，羈押原因業已消滅；另被告從偵查迄今並無逃逸或隱匿
    之舉，亦無任何事證顯示被告曾有逃亡之虞，且被告自小生
    長在我國，其經濟、人脈等賴以為生之需求均深紮於我國，
    並無任何逃亡海外之條件及能力，且全球深受新冠疫情，斷
    無離開臺灣之理由及可能，本件羈押原因已消滅，聲請撤銷
    羈押釋放被告，如認被告應具保為宜，亦聲請被告願意保證
    定期至法院報到，抑或將被告責付與被告父親云云。
二、按被告經法官訊問後，認為犯罪嫌疑重大，而有下列情形之
    一者，非予羈押，顯難進行追訴、審判或執行者，得羈押之
    ：一、逃亡或有事實足認為有逃亡之虞者。二、有事實足認
    為有湮滅、偽造、變造證據或勾串共犯或證人之虞者。三、
    所犯為死刑、無期徒刑或最輕本刑為5年以上有期徒刑之罪
    ，有相當理由認為有逃亡、湮滅、偽造、變造證據或勾串共
    犯或證人之虞者，刑事訴訟法第101條第1項定有明文。又法
    院為羈押之裁定時，其本質上係屬為保全被告使刑事訴訟程
    序得以順利進行，或為保全證據，或為擔保嗣後刑之執行程
    序，或為防止被告反覆施行同一犯罪，而對被告實施剝奪其
    人身自由之強制處分，法院僅須在外觀上審查被告犯罪嫌疑
    是否重大，及有無賴此保全偵、審程序進行或執行而為此強
    制處分之必要，關於羈押原因之判斷，尚不適用訴訟上之嚴
    格證明原則，只需檢察官提出之證據在形式上足以證明被告
    犯罪嫌疑為已足。至於被告有無繼續羈押之必要，則由法院
    以上述羈押之目的，依職權為目的性之裁量為其裁量標準，
    除被告犯罪嫌疑已屬重大外，自當基於訴訟進行程度、犯罪
    性質、犯罪實際情狀及其他一切情事，審慎斟酌有無上開保
    全或預防目的，依職權妥適裁量，俾能兼顧國家刑事追訴、
    刑罰權之順暢執行及人權保障而為認定，故受羈押之被告除
    有刑事訴訟法第114條所列情形之一，經具保聲請停止羈押
    不得駁回外，如以其他原因聲請具保停止羈押，其准許與否
    ，事實審法院本有自由裁量之職權（最高法院106年度台抗
    字第156號、103年度台抗字第129號裁定意旨參照）。
三、經查：
　㈠本案被告於原審法院準備及審理程序中均否認販賣第二級毒
    品之犯行，惟此部分業經證人林毅軒、李沐汎、陳泓安到庭
    結證綦詳，並有被告與前揭證人之LINE對話紀錄及扣案之電
　　子磅秤、分裝袋等件附卷可稽，足認被告之犯罪嫌疑重大。
    又其所犯為無期徒刑、最輕本刑5年以上有期徒刑之罪，復
    經原審判處罪刑，並定應執行有期徒刑5年6月在案，良以重
    罪常伴有逃亡之高度可能，係趨吉避凶、脫免刑責、不甘受
    罰之基本人性，又被告係在位於臺北市中山區建國北路之住
    所為警查獲，並未與其他家人同住，與其家庭關係連結薄弱
    ；另其前於107年涉犯侵占罪嫌，經通緝後始到案，有本院
    被告前案紀錄表在卷可佐，是依一般社會通念，已有相當理
    由可認被告有逃亡之虞。雖本院就旨揭案件業已辯論終結，
    相關人證並已調查完畢，惟仍有刑事訴訟法第101條第1項第
    3款所定之情事存在，本案羈押原因並未消滅。
　㈡被告販賣毒品乃煙毒禍害來源之一，流毒所及，非僅害及他
    人生命、身體、健康，併及於社會、國家法益之侵害，本院
    權衡本案情節、國家刑事司法權之有效行使、社會秩序及公
    共利益、被告人身自由之限制，認其他侵害較小之替代手段
    ，均不足以確保本案日後審判、執行之順利進行，實無從以
    具保或其他侵害人身自由較輕微之方式取代羈押之繼續，自
    有繼續羈押之必要，是被告主張本件已無羈押之理由及必要
    云云，自無足取。
四、綜上所述，本院審酌全案相關事證、訴訟進行程度及其他一
    切情事，認被告確具刑事訴訟法第101條第1項第3款之羈押
    原因及必要性，並斟酌命被告具保、責付或限制住居等侵害
    較小之手段，均不足以確保審判或執行程序之順利進行等情
    ，復查無其他法定撤銷羈押之事由，或有刑事訴訟法第114
    條各款所列情形，自無從據以撤銷羈押或以具保、限制住居
    或命定期報到代替羈押。因認本件聲請為無理由，應予駁回
    。
據上論斷，依刑事訴訟法第220條，裁定如主文。　　　　　
中　　華　　民　　國　　110 　年　　2 　　月　　25　　日
                  刑事第十五庭  審判長法　官  林怡秀
                                      法　官  古瑞君
                                      法　官  呂煜仁
以上正本證明與原本無異。
如不服本裁定，應於收受送達後五日內向本院提出抗告狀。
                                      書記官  林廷佳
中　　華　　民　　國　　110 　年　　2 　　月　　25　　日